# 陈版主：合并抵消情况少数股东权益检测是否正确？

提问人：shidongliu3 时间：2012-02-24 18:08:30
1 、A持股B60%，A持股C50%，B、C均纳入合并范围，另外C持B2%。 A最终合并B少数股东权益比例为40%+2%*50%＝41%；（B、C其他权益为集团外股东持股） 2 、A持股B60%，A持股C50%，B、C均纳入合并范围，另外B控股80%子公司D持有C控股70%子公司E20%股权，A合并层面E少数股东权益是零？集团控股子公司之子公司间交叉持股不形成少数股东权益，抵消了？ 通常会想到：A对E少数股东权益为50%*30%+40%*20%*20%=16.6%

回答人：chenyiwei
要把投资成本部分和损益调整部分分开算。你上面提到的算法，计算母公司和少数股东在子公司的损益调整部分中最终享有的份额比例没有大问题，但请注意：子公司之间的互相投资，这一行为本身是不会导致整个合并集团的少数股东权益发生变化的，只有子公司接受外部少数股东的投资时，由投资成本部分所对应的少数股权才会发生变化。 对于损益调整部分，当被投资企业获取净利润时，这部分权益变动可以按比例由其各方股东（包括持有其股权的中间层子公司）享有，间接地增加归属中间层子公司的少数股东权益。
所以要注意这两部分在计算少数股权时的不同处理方法。